【裁判字號】    92,交訴,62
【裁判日期】    921030
【裁判案由】    公共危險等
【裁判全文】
臺灣新竹地方法院刑事判決                          九十二年度交訴字第六二號
    公  訴  人  臺灣新竹地方法院檢察署檢察官
    被      告  甲○○
右列被告因公共危險案件，經檢察官提起公訴（九十一年度偵字第二九四八號），本
院依簡式審判程序判決如左︰
    主  文
甲○○服用酒類，不能安全駕駛動力交通工具而駕駛，累犯，處罰金貳萬元，如易服
勞役，以佰元折算壹日。又駕駛動力交通工具肇事，致人受傷而逃逸，累犯，處有
期徒刑拾月。
被訴過失傷害部分，公訴不受理。
    事  實
一、甲○○前於民國八十七年間，因傷害罪經本院於八十七年九月二十二日判處有期
    徒刑六月確定，並於同年十一月六日易科罰金執行完畢。詎不知悔改，明知飲酒
    後駕車將導致其注意能力減低、反應能力變慢、思考力差、情緒起伏大、步態不
    穩、肢體協調、平衡感與判斷力障礙度升高、及眼球震顫，甚至產生說話不清、
    失憶等不能安全駕駛動力交通工具等情形，而此時駕車行駛於馬路上，隨時有致
    他人於死、傷之危險，且道路交通管理處罰條例定有於飲酒後呼氣之酒精濃度達
    每公升空氣含零點二五毫克時即不得駕車之規定，竟仍於九十二年六月六日五時
    許，在新竹市○○路笑傲江湖ＫＴＶ飲用臺灣啤酒十二瓶後，並於同年月日六時
    許酒後（未達心神喪失或精神耗弱之程度）不能安全駕駛動力交通工具之狀況下
    ，猶自上開處所駕駛車牌號碼五Ａ－二九五八號自小客車，在新竹市區道路行駛
    ，而於同年月日八時四十分許，行經新竹市○○路○段三五五號前時，本應注意
    車前狀況，保持隨時可煞停之安全距離，且依當時天候為晴天、日間自然光線、
    路面乾燥、無缺陷、無障礙物、且視距良好，並無不能注意之情事，竟因酒後注
    意力降低、反應力變慢，及未能保持安全距離，而追撞前方與其同向由乙○○所
    駕駛之車牌號碼ＲＫＭ－○五二號輕型機車，致乙○○受有右側鎖骨骨折併肩鎖
    韌帶斷裂、腦震盪、頭皮及臉部多處擦傷等傷害（過失傷害部分，業經告訴人乙
    ○○於本院撤回告訴，詳後述），甲○○肇事後未為必要之救護措施，反而駕車
    逃離現場，嗣經警到場處理，循線查獲甲○○，並以酒精測定器測得甲○○呼氣
    酒精濃度達每公升一點一七毫克，而悉上情。
二、案經乙○○訴請新竹縣警察局竹東分局報告臺灣新竹地方法院檢察署檢察官偵查
    起訴。
    理  由
壹、有罪判決部分：
一、訊據被告甲○○對於右揭酒後不能安全駕駛而駕車及肇事致人受傷而逃逸之事實
    ，迭於偵查及本院審理時坦承不諱（偵卷第三三頁、第四十頁、本院卷第二六頁
    ），並有刑法第一百八十五條之三案件測試觀察紀錄表、酒精濃度測試單、道路
    交通事故現場圖、道路交通事故調查報告表、汽機車駕駛人酒後生理協調平衡檢
    測紀錄表、新竹市警察局執行交通違規移置保管車輛收據各乙紙、新竹市警察局
    舉發違反道路交通管理事件通知單二紙，及肇事現場暨車損照片共十八幀附卷可
    稽（偵卷第八頁至第二五頁），再被告駕車撞及告訴人乙○○致其受傷，亦經告
    訴人指訴明確，且有行政院衛生署新竹醫院九二年新醫診字第一一四六二號乙種
    診斷證明書乙紙在卷可憑（偵卷第四六頁），足認被告之自白確與事實相符，應
    予採信。按汽車在同一車道行駛時，除擬超越前車外，後車與前車間應保持隨時
    可煞停之距離，且汽車行駛時，駕駛人應注意車前狀況，隨時採取必要之安全措
    施，道路交通安全規則第九十四條第一項、第三項分別定有明文，而依當時天候
    為晴天、日間自然光線、路面乾燥、無缺陷、無障礙物、且視距良好，並無不能
    注意之情事，被告竟因酒後注意力降低、反應力變慢，及未能保持安全距離，而
    追撞前方與其同向由乙○○所駕駛之車牌號碼ＲＫＭ－○五二號輕型機車，致乙
    ○○受有如事實欄所載之傷害甚明。綜上，被告於飲酒後已因酒精作用而無法安
    全駕駛動力交通工具竟仍駕車上路，且於肇事致人受傷而逃逸之事實，均堪以認
    定，本件事證明確，應依法論科。
二、核被告甲○○所為，係犯刑法第一百八十五條之三之服用酒類不能安全駕駛動力
    交通工具而駕駛罪及同法第一百八十五條之四肇事逃逸罪。被告肇事逃逸，係在
    飲酒後駕車致過失傷害行為發生後，為規避責任，另行起意之其他行為，是其所
    犯上開二罪，應分論併罰。又被告前於八十七年間因傷害案件，經本院判處有期
    徒刑六月確定，並於八十七年十一月六日易科罰金執行完畢，有臺灣新竹地方法
    院檢察署刑案資料查註紀錄表、臺灣高等法院被告全國前案紀錄表各乙件附卷可
    稽，被告前受有期徒刑之執行完畢後，五年以內再犯本件有期徒刑以上之罪，為
    累犯，應依刑法第四十七條之規定，加重其刑。爰審酌被告於服用酒類不能安全
    駕駛動力交通工具之情形下，竟仍駕駛動力交通工具，且吐氣酒精濃度高達每公
    升空氣含一點一七毫克，對公眾行的安全構成相當危害，且肇事後未能即時救助
    被害人，被害人所受傷害甚大，及其品行、犯罪後坦承犯行態度尚佳，暨與告訴
    人達成和解並賠償損害等一切情狀，分別量處如主文所示之刑，就罰金部分，並
    諭知易服勞役之折算標準。
貳、不受理判決部分：
一、公訴意旨認被告前開所為另涉有刑法第二百八十四條第一項前段之過失傷害罪嫌
    。按告訴乃論之罪，告訴人於第一審辯論終結前得撤回其告訴，又告訴經撤回者
    ，應諭知不受理之判決，刑事訴訟法第二百三十八條第一項、第三百零三條第三
    款分別定有明文。
二、第按，刑法第二百八十四條第一項前段之過失傷害罪，依同法第二百八十七條前
    段規定，須告訴乃論。而本件被告甲○○所涉過失傷害罪嫌部分，被告與告訴人
    乙○○已達成和解，業據告訴人乙○○撤回告訴，有撤回告訴狀乙紙在卷可查（
    本院卷第三一頁）。揆諸前開規定，本件被告所涉過失傷害罪嫌部分，依法自應
    為公訴不受理之判決。
、依刑事訴訟法第二百七十三條之第一項、第二百九十九條第一項前段、第三百零
    三條第三款，刑法第一百八十五條之三、第一百八十五條之四、第四十七條、第
    四十二條第二項，罰金罰鍰提高標準條例第二條，判決如主文。
本案經檢察官邱忠義到庭執行職務。
中      華      民      國    九十二    年      十      月     三十     日
                                  臺灣新竹地方法院交通法庭
                                      法  官   楊數盈
右正本證明與原本無異。
如不服本判決，應於判決送達後十日內向本院提出上訴狀( 應附繕本 )。
                                      書記官   沈藝珠
中      華      民      國    九十二    年      十      月     三十     日
附錄本案論罪科刑法條：
刑法第一百八十五條之三
服用毒品、麻醉藥品、酒類或其他相類之物，不能安全駕駛動力交通工具而駕駛者，
處一年以下有期徒刑、拘役或三萬元以下罰金。
刑法第一百八十五條之四
駕駛動力交通工具肇事，致人死傷而逃逸者，處六月以上五年以下有期徒刑。


司法院資訊處製作；財團法人民間司法改革基金會備份。
